臺灣臺北地方法院刑事判決　　　　　　　　　　　　九十一年度訴字第九四六號
　　公　訴　人　臺灣臺北地方法院檢察署檢察官
　　被　　　告　甲○○　男　四.
右列被告因偽造文書案件，經檢察官聲請以簡易判決處刑（九十年度偵字第一九四八
八號），本院台北簡易庭認不宜以簡易判決處刑，簽請移由本院普通庭審理判決如左
：
    主  文
甲○○行使偽造私文書，足以生損害於他人，處有期徒刑肆月，如易科罰金，以參佰
元折算壹日。
鴻碩時尚企業有限公司八十九年三月一日股東同意書上偽造之「乙○○」署押（簽名
）沒收。
    事  實
一、甲○○明知其妻乙○○，並無將登記在乙○○名下之鴻碩時尚企業有限公司（下
    稱鴻碩公司）出資額新台幣（下同）二百二十萬元移轉予甲○○、不知情之張永
    宗（另處分不起訴）兄弟之意，竟因夫妻感情失和，而於民國（下同）八十九年
    三月一日，未經乙○○之同意，委由不知情之鴻碩公司會計人員徐欣欣盜用乙○
    ○之印章、偽造「乙○○」之署押（簽名），製作不實之鴻碩公司變更董事之股
    東同意書，其上登載乙○○將所持有之鴻碩公司出資額轉讓四十萬元給甲○○、
    轉讓八十萬元給甲○○之弟張永宗等不實事項，並於八十九年三月二十七日，憑
    上開股東同意書，向台北市政府建設局申辦負責人變更登記，使承辦之該管公務
    員將上開不實事項登載於職務上所掌之鴻碩公司變更登記事項卡，將董事由乙○
    ○變更為甲○○，並登載上開不實之出資額轉讓事項，足生損害於乙○○。
二、案經乙○○訴請台灣台北地方法院檢察署檢察官偵查起訴
    理  由
一、訊據被告甲○○矢口否認有何偽造文書犯行，辯稱：是告訴人乙○○於八十八年
    六月三十日離開鴻碩公司時，曾說「這家公司我不要了，也不要再管了」，故伊
    於九十年二月十六日寄發存證信函並辦理出資額轉讓，申請辦理負責人變更登記
    ，且告訴人早就知道負責人已經變更，並無異議，仍就鴻碩公司之債務到銀行辦
    理對保云云。惟查：右揭事實業據告訴人指訴綦詳，且被告於九十年二月十六日
    寄發存證信函之時，早於八十九年三月間即已提出股東移轉出資額同意書，並於
    同年月二十七日完成負責人變更登記等情，有鴻碩公司登記事項卡、股東同意書
    、公司章程等相關資料影本附卷可稽；被告雖辯稱告訴人同意辦理負責人變更登
    記及轉讓出資額，且提出連帶保證書謂告訴人明知變更仍願辦理對保云云，然核
    之系爭保證書之形式及內容以觀，並無任何載明變更負責人字樣，且被告亦自承
    銀行人員並未在辦理對保時明白表示或告知等情屬實，其空言辯稱係經告訴人同
    意始辦理變更登記云云，尚難採信。本件事證明確，被告犯嫌洵堪認定。
二、核被告所為，係犯刑法第二百十六條、第二百十條之行使偽造私文書罪及第二百
    十四條之使公務員登載不實罪。被告盜用告訴人所有之印章，偽造告訴人之署押
    係偽造股東同意書私文書之部分行為，偽造私文書後，復持以行使，偽造之低度
    行為為行使之高度行為吸收，均不另論罪。被告利用不知情之會計人員盜用印章
    、偽造署押，為間接正犯。被告所犯行使偽造私文書與使公務員登載不實二罪間
    ，有方法結果之牽連關係，請從一重之行使偽造私文書罪處斷。爰審酌被告犯罪
    之動機、手法、所生危害、犯罪後態度等一切情狀，量處如主文所示之刑，並諭
    知易科罰金之折算標準。
三、鴻碩時尚企業有限公司八十九年三月一日股東同意書上偽造之乙○○署押（簽名
    ），應依刑法第二百十九條宣告沒收。
四、據上論斷，應依刑事訴訟法第二百九十九條第一項前段、第四百五十二條，刑法
    第二百十六條、第二百十條、第二百十四條、第二百十九條、第五十五條、第四
    十一條第一項前段，罰金罰鍰提高標準條例第一條前段、第二條，判決如主文。
中      華      民      國    九十一    年    十二    月    四      日
                                      臺灣臺北地方法院刑事第八庭
                                          法  官  曾  正  龍
右正本證明與原本無異。
如不服本判決應於送達後十日內向本院提出上訴狀。
                                          書記官  彭  自  青
中      華      民      國    九十一    年    十二    月    六      日
附錄本案論罪科刑法條全文：
刑法第二百十條
偽造、變造私文書，足以生損害於公眾或他人者，處五年以下有期徒刑。
刑法第二百十四條
明知為不實之事項，而使公務員登載於職務上所掌之公文書，足以生損害於公眾或他
人者，處三年以下有期徒刑、拘役或五百元以下罰金。
刑法第二百十六條
行使第二百十條至第二百十五條之文書者，依偽造、變造文書或登載不實事項或使登
載不實事項之規定處斷。
